【裁判字號】    88,易緝,80
【裁判日期】    890113
【裁判案由】    恐嚇
【裁判全文】
臺灣屏東地方法院刑事判決                          八十八年度易緝字第八號
    公  訴  人  臺灣屏東地方法院檢察署檢察官
    被      告  乙○○
右被告因恐嚇案件，經檢察官提起公訴（八十六年度偵字第八二五四號）本院判決如
左：
    主  文
乙○○以加害生命之事，恐嚇他人致生危害於安全，累犯，處有期徒刑肆月，如易科
罰金，以參佰元折算壹日。
    事  實
一、乙○○於民國八十年間曾因煙毒案件，經法院判處有期徒刑三年二月確定，並於
    八十四年一月十五日假釋期滿執行完畢。仍不知悔改，因不滿甲○○插手關心其
    毆打甲○○表弟陳國華之事情，而於八十六年九月十六日十九時三十分許，手持
    斧頭至甲○○位於屏東縣潮州鎮○○○路三九號住處，以斧頭朝大門猛砍二下（
    毀損部分未據告訴起訴）後，再持該斧頭向甲○○揚言稱：「若再干涉陳國華之
    事，就砍死你」等語，而以此加害生命之事恐嚇甲○○，致甲○○心生畏懼而危
    害於安全。
二、案經甲○○訴由屏東縣警察局潮州分局移送臺灣屏東地方法院檢察署檢察官偵查
    起訴後，經本院發佈通緝而於八十八年十二月二十日通緝到案審理。
    理  由
一、訊據被告乙○○矢口否認犯行，辯稱：當天雖曾至告訴人住處，但因當時已喝醉
    酒，因此發生何事均已忘記云云。經查，被告上開犯行，業據告訴人指述在卷。
    現場目擊證人郭陳茲娟亦證稱被告確有上開犯行無誤。另證人陳新潻、柳龍文二
    人亦均證稱被告於當日曾先持一把斧頭至柳龍文住處揚言「要去砍甲○○」等語
    。綜上證據，被告所辯，顯係卸責之詞，不足採信，其犯行，事證明確，足以認
    定。
二、核被告所為，係犯刑法第三百零五條之恐嚇罪。其於八十年間曾因煙毒案件，經
    法院判處有期徒刑三年二月確定，並於八十四年一月十五日假釋期滿執行完畢，
    有被告之刑案資枓查註紀錄表在卷可稽，其於執行完畢後五年以內再犯本件有期
    徒刑以上之罪，為累犯，應加重其刑。茲審酌被告犯後否認犯行，態度不佳，毆
    打告訴人之表弟於先，因告訴人關心即持持斧頭砍人住處大門並揚言恐嚇，其動
    機、目的及手段均非輕，告訴人於本院審理中表明願意原諒被告等一切情狀，爰
    量處如主文所示之刑，並諭知如易科罰金之折算標準。
據上論斷，應依刑事訴訟法第二百九十九條第一項前段，刑法第三百零五條、第四十
七條、第四十一條，罰金罰鍰提高標準條例第一條前段、第二條，判決如主文。
中      華      民      國    八十九    年      一      月     十三     日
                                    臺灣屏東地方法院刑事第二庭
                                        法  官  郭文通
右判決正本證明與原本無異。
對於本判決如有不服應於收受送達後十日內向本院提出上訴書狀上訴於台灣高等法院
高雄分院並按他造當事人之人數附具繕本。
                                        書記官  洪榮華
中      華      民      國    八十九    年      一      月     十三     日
附錄本案論罪科刑法條全文：
刑法第三百零五條：
以加害生命、身體、自由、名譽、財產之事，恐嚇他人致生危害於安全者，處二年以
下有期徒刑、拘役或三百元以下罰金。


司法院資訊處製作；財團法人民間司法改革基金會備份。
